es: Tipo de accesorio para muñecas: Bolsos y equipaje; Ropa y atuendos; Soportes de exhibición; Miniaccesorios a escala de casa de muñecas; Muebles; Accesorios para el cabello y pelucas; Joyas y accesorios de moda; Accesorios para mascotas y animales; Comida de juguete y cocina; Piezas de repuesto; Zapatos y calzado; Almacenamiento y estuches; Coches y portabebés; Vehículos; Armas y equipo; Otro
de: Art des Puppenzubehörs: Taschen & Gepäck; Kleidung & Outfits; Puppenständer; Miniaturzubehör im Puppenhaus-Maßstab; Möbel; Haaraccessoires & Perücken; Schmuck & Modeaccessoires; Haustier- & Tierzubehör; Spiellebensmittel & Küche; Ersatzteile; Schuhe; Aufbewahrung & Koffer; Kinderwagen & Tragen; Fahrzeuge; Waffen & Ausrüstung; Sonstige
it: Tipo di accessorio per bambole: Borse e valigie; Abbigliamento e completi; Espositori; Mini accessori in scala per case delle bambole; Mobili; Accessori per capelli e parrucche; Gioielli e accessori di moda; Accessori per animali domestici e non; Cibo giocattolo e cucina; Parti di ricambio; Scarpe e calzature; Contenitori e custodie; Passeggini e marsupi; Veicoli; Armi e attrezzature; Altro
nb: Dukketilbehørstype: Vesker og bagasje; Klær og antrekk; Utstillingsstativer; Minitilbehør i dukkehusstørrelse; Møbler; Hårtilbehør og parykker; Smykker og motetilbehør; Tilbehør til kjæledyr og dyr; Lekemat og kjøkken; Reservedeler; Sko og fottøy; Oppbevaring og kofferter; Barnevogner og bæreseler; Kjøretøy; Våpen og utstyr; Annet
sk-SK: Typ príslušenstva pre bábiky: Tašky a batožina; Oblečenie a outfity; Stojany; Mini doplnky v mierke domčeka pre bábiky; Nábytok; Vlasové doplnky a parochne; Šperky a módne doplnky; Doplnky pre zvieratká; Jedlo a kuchynka na hranie; Náhradné diely; Topánky a obuv; Úložné boxy a puzdrá; Kočíky a nosiče; Vozidlá; Zbrane a výbava; Iné
bg-BG: Тип аксесоар за кукла: Чанти и багаж; Дрехи и тоалети; Стойки за излагане; Мини аксесоари в мащаб за къща за кукли; Мебели; Аксесоари за коса и перуки; Бижута и модни аксесоари; Аксесоари за домашни любимци и животни; Храна за игра и кухня; Резервни части; Обувки; Съхранение и кутии; Колички и кошчета за носене; Превозни средства; Оръжия и екипировка; Друго
pt-BR: Tipo de acessório para boneca: Bolsas e malas; Roupas e trajes; Suportes de exibição; Miniacessórios em escala de casa de bonecas; Móveis; Acessórios de cabelo e perucas; Joias e acessórios de moda; Acessórios para pets e animais; Comida e cozinha de brinquedo; Peças de reposição; Sapatos e calçados; Armazenamento e estojos; Carrinhos e carregadores; Veículos; Armas e equipamentos; Outro
tr: Oyuncak bebek aksesuarı türü: Çanta ve valizler; Giyim ve kombinler; Sergileme standları; Oyuncak bebek evi ölçeğinde mini aksesuarlar; Mobilya; Saç aksesuarları ve peruklar; Takı ve moda aksesuarları; Evcil hayvan aksesuarları; Oyuncak yiyecek ve mutfak; Yedek parçalar; Ayakkabılar; Saklama ve kılıflar; Bebek arabaları ve taşıyıcılar; Araçlar; Silahlar ve ekipmanlar; Diğer
nl: Pop accessoire type: Tassen & koffers; Kleding & outfits; Displaystandaarden; Mini-accessoires op poppenhuisschaal; Meubilair; Haaraccessoires & pruiken; Sieraden & mode-accessoires; Huisdier- & dierenaccessoires; Speelgoedeten & keuken; Vervangende onderdelen; Schoenen & schoeisel; Opbergers & koffers; Kinderwagens & dragers; Voertuigen; Wapens & uitrusting; Overig
pt-PT: Tipo de acessório para boneca: Sacos e malas; Roupa e visuais; Expositores; Miniacessórios à escala de casa de bonecas; Mobiliário; Acessórios de cabelo e perucas; Joias e acessórios de moda; Acessórios de animais de estimação e outros; Comida e cozinha de brincar; Peças de substituição; Sapatos e calçado; Arrumação e estojos; Carrinhos e porta-bebés; Veículos; Armas e equipamento; Outro
vi: Loại phụ kiện búp bê: Túi xách & hành lý; Quần áo & trang phục; Giá đỡ trưng bày; Phụ kiện thu nhỏ tỷ lệ nhà búp bê; Nội thất; Phụ kiện tóc & tóc giả; Trang sức & phụ kiện thời trang; Phụ kiện thú cưng & động vật; Đồ chơi thức ăn & bếp; Bộ phận thay thế; Giày & dép; Hộp & hộp đựng; Xe đẩy & địu; Xe cộ; Vũ khí & trang bị; Khác
ro-RO: Tip de accesoriu pentru păpușă: Genți și bagaje; Îmbrăcăminte și ținute; Standuri de expunere; Mini accesorii la scara casei de păpuși; Mobilier; Accesorii de păr și peruci; Bijuterii și accesorii de modă; Accesorii pentru animale și animale de companie; Mâncare de jucărie și bucătărie; Piese de schimb; Pantofi și încălțăminte; Depozitare și cutii; Cărucioare și sisteme de purtare; Vehicule; Arme și echipamente; Altele
el: Τύπος αξεσουάρ κούκλας: Τσάντες & αποσκευές; Ρούχα & σύνολα; Βάσεις στήριξης; Μίνι αξεσουάρ σε κλίμακα κουκλόσπιτου; Έπιπλα; Αξεσουάρ μαλλιών & περούκες; Κοσμήματα & αξεσουάρ μόδας; Αξεσουάρ για κατοικίδια & ζωάκια; Παιδικά τρόφιμα & κουζίνα; Ανταλλακτικά; Παπούτσια & υποδήματα; Αποθήκευση & θήκες; Καροτσάκια & μάρσιποι; Οχήματα; Όπλα & εξοπλισμός; Άλλο
da: Dukketilbehørstype: Tasker og bagage; Tøj og sæt; Udstillingsstandere; Minitilbehør til dukkehus; Møbler; Hårtilbehør og parykker; Smykker og modetilbehør; Tilbehør til kæledyr og dyr; Lege-mad og legekøkken; Reservedele; Sko og fodtøj; Opbevaring og etuier; Klapvogne og bæreseler; Køretøjer; Våben og udstyr; Anden
fi: Nuken lisävarustetyyppi: Laukut ja matkatavarat; Vaatteet ja asut; Näyttötelineet; Nukkekodin mittakaavan pientarvikkeet; Huonekalut; Hiusasusteet ja peruukit; Korut ja muotiasusteet; Lemmikki- ja eläintarvikkeet; Leikkiruoat ja keittiö; Varaosat; Kengät ja jalkineet; Säilytystilat ja laukut; Rattaat ja kantoreput; Ajoneuvot; Aseet ja varusteet; Muu
cs: Doplňky pro panenky: Tašky a zavazadla; Oblečení a outfity; Stojany; Miniaturní doplňky do domečku; Nábytek; Vlasové doplňky a paruky; Šperky a módní doplňky; Doplňky pro domácí mazlíčky a zvířata; Dětské potraviny a kuchyňka; Náhradní díly; Boty a obuv; Úložné boxy a kufříky; Kočárky a nosítka; Vozidla; Zbraně a vybavení; Ostatní
hu: Baba kiegészítő típusa: Táskák és bőröndök; Ruházat és öltözékek; Állványok; Babaház méretarányos minikiegészítők; Bútorok; Hajkiegészítők és parókák; Ékszerek és divatkiegészítők; Kisállat-kiegészítők; Játék étel és konyha; Cserealkatrészek; Cipők és lábbelik; Tárolók és tokok; Babakocsik és hordozók; Járművek; Fegyverek és felszerelések; Egyéb
en: Doll accessory type: Bags & luggage; Clothing & outfits; Display stands; Dollhouse-scale mini accessories; Furniture; Hair accessories & wigs; Jewelry & fashion accessories; Pet & animal accessories; Play food & kitchen; Replacement parts; Shoes & footwear; Storage & cases; Strollers & carriers; Vehicles; Weapons & gear; Other
sl-SI: Vrsta dodatka za punčko: Torbe in prtljaga; Oblačila in oprema; Stojala za prikaz; Miniaturni dodatki v merilu hišice za lutke; Pohištvo; Dodatki za lase in lasulje; Nakit in modni dodatki; Dodatki za hišne ljubljenčke in živali; Igralna hrana in kuhinja; Nadomestni deli; Čevlji in obutev; Shranjevanje in kovčki; Vozički in nosilke; Vozila; Orožje in oprema; Drugo
zh-CN: 娃娃配件类型: 包袋和行李箱; 服装和套装; 展示架; 娃娃屋比例迷你配件; 家具; 发饰和假发; 珠宝和时尚配饰; 宠物和动物配件; 玩具食物和厨房配件; 替换零件; 鞋靴; 储物盒和收纳包; 婴儿车和背带; 车辆; 武器和装备; 其他
lt-LT: Lėlės aksesuaro tipas: Krepšiai ir lagaminai; Drabužiai ir apranga; Eksponavimo stovai; Lėlių namelio dydžio mini priedai; Baldai; Plaukų aksesuarai ir perukai; Papuošalai ir mados aksesuarai; Priedai augintiniams ir gyvūnams; Žaislinis maistas ir virtuvė; Atsarginės dalys; Batai ir avalynė; Laikymo dėžės ir dėklai; Vežimėliai ir nešyklės; Transporto priemonės; Ginklai ir įranga; Kita
hr-HR: Vrsta dodatka za lutku: Torbe i prtljaga; Odjeća i kombinacije; Stalci za izlaganje; Mini dodaci za kućice za lutke; Namještaj; Dodaci za kosu i perike; Nakit i modni dodaci; Dodaci za kućne ljubimce i životinje; Hrana i kuhinja za igru; Zamjenski dijelovi; Cipele i obuća; Pohrana i kutije; Kolica i nosiljke; Vozila; Oružje i oprema; Ostalo
sv: Typ av docktillbehör: Väskor och bagage; Kläder och outfits; Displayställ; Minitillbehör i dockskalestorlek; Möbler; Håraccessoarer och peruker; Smycken och modeaccessoarer; Husdjurs- och djurtillbehör; Leksaksmat och kök; Reservdelar; Skor och fotbeklädnader; Förvaring och väskor; Barnvagnar och bärselar; Fordon; Vapen och utrustning; Övrigt
ru: Тип аксессуара для куклы: Сумки и багаж; Одежда и наряды; Стенды; Мини-аксессуары в масштабе кукольного домика; Мебель; Аксессуары для волос и парики; Украшения и модные аксессуары; Аксессуары для питомцев и животных; Игрушечная еда и кухня; Сменные детали; Туфли и обувь; Хранение и чехлы; Коляски и переноски; Транспортные средства; Оружие и снаряжение; Другое
fr: Type d’accessoire pour poupée: Sacs et bagages; Vêtements et tenues; Présentoirs; Mini-accessoires à l’échelle pour maison de poupées; Meubles; Accessoires pour cheveux et perruques; Bijoux et accessoires de mode; Accessoires pour animaux de compagnie; Aliments factices et cuisine; Pièces de rechange; Chaussures; Rangement et étuis; Poussettes et porte-bébés; Véhicules; Armes et équipement; Autre
pl: Typ akcesorium dla lalki: Torby i bagaż; Odzież i stroje; Podstawki ekspozycyjne; Miniaturowe akcesoria w skali domku dla lalek; Meble; Akcesoria do włosów i peruki; Biżuteria i akcesoria modowe; Akcesoria dla zwierząt domowych i innych zwierząt; Zabawkowe jedzenie i kuchnia; Części zamienne; Buty i obuwie; Pojemniki i walizki; Wózki i nosidełka; Pojazdy; Broń i sprzęt; Inne
zh-TW: 娃娃配件類型: 包包與行李箱; 服裝與穿搭; 展示架; 娃娃屋比例迷你配件; 家具; 髮飾與假髮; 珠寶與時尚配件; 寵物與動物配件; 家家酒食物與廚房; 替換零件; 鞋子與鞋類; 收納與保護殼; 嬰兒推車與背巾; 車輛; 武器與裝備; 其他
ja: 人形アクセサリータイプ: バッグ&カバン; 服&衣装; ディスプレイスタンド; ドールハウスサイズのミニチュアアクセサリー; 家具; ヘアアクセサリー&ウィッグ; ジュエリー&ファッションアクセサリー; ペット&動物アクセサリー; おままごとの食べ物&キッチン用品; 交換用パーツ; 靴&フットウェア; 収納&ケース; ベビーカー&抱っこ紐; 乗り物; 武器&装備; その他
th: ประเภทอุปกรณ์เสริมสำหรับตุ๊กตา: กระเป๋าและกระเป๋าเดินทาง; เสื้อผ้าและชุด; แท่นตั้งโชว์; อุปกรณ์เสริมขนาดมินิสำหรับบ้านตุ๊กตา; เฟอร์นิเจอร์; อุปกรณ์แต่งผมและวิกผม; เครื่องประดับและแฟชั่น; อุปกรณ์สัตว์เลี้ยงและสัตว์ต่างๆ; อาหารจำลองและเครื่องครัว; อะไหล่เปลี่ยน; รองเท้า; กล่องเก็บและเคส; รถเข็นและเป้อุ้ม; ยานพาหนะ; อาวุธและอุปกรณ์; อื่นๆ
ko: 인형 액세서리 유형: 가방 및 러기지; 의류 및 의상; 디스플레이 스탠드; 인형의 집 스케일 미니 액세서리; 가구; 헤어 액세서리 및 가발; 주얼리 및 패션 액세서리; 반려동물 및 동물 액세서리; 음식 장난감 및 주방; 교체용 부품; 신발 및 풋웨어; 보관함 및 케이스; 유모차 및 캐리어; 차량; 무기 및 장비; 기타